【裁判字號】    97,訴,1348
【裁判日期】    970930
【裁判案由】    毒品危害防制條例
【裁判全文】
臺灣基隆地方法院刑事判決              97年度訴字第1348號
公  訴  人  臺灣基隆地方法院檢察署檢察官
被      告  甲○○
                    （另案臺灣基隆監獄基隆分監執行）
上列被告因毒品危害防制條例案件，經檢察官提起公訴（97年度
毒偵字第1929號），被告於準備程序進行中，就被訴事實為有罪
之陳述，經本院合議庭裁定由受命法官獨任進行簡式審判程序，
判決如下：
    主  文
甲○○施用第一級毒品，累犯，處有期徒刑柒月，扣案之第一級
毒品海洛因壹包（驗餘淨重零點零柒柒公克）併同無法析離之
包裝袋壹只，沒收銷燬之，扣案之注射針筒壹支、磅秤壹個，均
沒收；又施用第二級毒品，累犯，處有期徒刑肆月，扣案之第二
級毒品甲基安非他命柒包（毛重合計貳點肆伍公克）併同無法析
離之包裝袋柒只沒收銷燬之，扣案之吸食器壹支、同上磅秤壹個
，均沒收；應執行有期徒刑玖月，扣案之第一級毒品海洛因壹包
（驗餘淨重零點零柒柒公克）併同無法析離之包裝袋壹只、第
二級毒品甲基安非他命柒包（毛重合計貳點肆伍公克）併同無法
析離之包裝袋柒只，均沒收銷燬之，扣案之注射針筒壹支、磅秤
壹個、吸食器壹組，均沒收。
    事  實
一、甲○○有下列前案紀錄，及施用毒品執行觀察、勒戒、強制
    戒治之紀錄：
  (一)前因【初犯】施用毒品案件，經觀察、勒戒後，認有繼續施
    用毒品之傾向，經法院裁定強制戒治，於民國90年3 月12日
    始因停止戒治並付保護管束而經釋放出所；嗣於90年7 月27
    日管束期滿未經撤銷而完成其毒癮戒斷療程，並由臺灣板橋
    地方法院檢察署檢察官於90年8 月29日，以90年度戒毒偵字
    第55 0號為不起訴處分確定。
  (二)其後，又於前開(一)所指之強制戒治執行完畢以後之五年以內
    ，再犯施用毒品案件（【二犯】施用毒品案件；施用毒品時
    間：95年4 月26日），由臺灣基隆地方法院檢察署檢察官聲
    請以簡易判決處刑，經本院於95年6 月21日，以95年度基簡
    字第547 號判決有期徒刑三月確定，95年10月16日易科罰金
    執行完畢（構成累犯）。
  (三)繼而復【三犯】施用毒品案件，由臺灣基隆地方法院檢察署
    檢察官提起公訴，經本院於95年12月15日，以95年度簡上字
    第14 4號判決有期徒刑六月確定，96年3 月26日發監執行；
    乃甲○○僅受有期徒刑之一部執行，中華民國九十六年罪犯
    減刑條例旋於96年7 月16日公布施行，前開案件遂經依法減
    刑（96年度聲減字第107 號裁定），再由檢察官指揮執行而
    於96年7 月16日赦免餘刑，致已於96年7 月16日經釋放出獄
    （構成累犯）。
  (四)再【四犯】施用毒品案件，由臺灣基隆地方法院檢察署檢察
    官提起公訴，經本院於96年5 月28日，以96年度易字第279
    號判決有期徒刑五月確定；惟猶未發監執行，中華民國九十
    六年罪犯減刑條例旋於96年7 月16日公布施行，前開案件遂
    經依法減刑（本院96年度聲減字第1377號裁定），再由檢察
    官指揮執行而已於96年9 月27日易科罰金暨赦免餘刑（構成
    累犯）。
  (五)又【五犯】施用毒品案件（施用毒品時間：96年8 月10日）
    ，由臺灣基隆地方法院檢察署檢察官提起公訴，經本院於97
    年6 月30日，以97年度訴字第809 號判決有期徒刑七月、四
    月，應執行有期徒刑九月在案而未確定；復【六犯】施用毒
    品案件（施用毒品時間：97年1 月3 日、97年1 月6 日），
    由臺灣基隆地方法院檢察署檢察官提起公訴，經本院於97年
    5 月9 日，以97年度易字第236 號判決有期徒刑四月、四月
    ，應執行有期徒刑六月在案而未確定（以上，均不構成累犯
    ）。
  (六)再【六犯】施用毒品案件（施用毒品時間：97年7 月6 日、
    97年7 月7 日），由臺灣基隆地方法院檢察署檢察官提起公
    訴，經本院於97年8 月29日，以97年度訴字第1210號判決有
    期徒刑7 月、4 月，應執行有期徒刑9 月在案。
二、詎其復於97年7 月30日下午7 時許，在基隆市○○路某友人
    住處，將海洛因摻在香菸內點燃吸食之方式，非法施用第一
    級毒品海洛因1 次；另以玻璃球燒烤之方式，非法施用第二
    級毒品安非他命1 次。嗣於同年月31日下午11時30分許，在
    基隆市○○路12巷30號處，為警查獲，並扣得第一級毒品海
    洛因1 包（驗餘淨重0.0377公克）、第二級毒品安非他命7
    包（合計毛重2.45公克）及其所有供施用毒品之器具注射針
    筒1 支、吸食器1 組、電子秤磅1 個，且經其同意採尿送驗
    後，結果呈嗎啡、安非他命及甲基安非他命陽性反應而悉上
    情。
三、案經基隆市警察局第二分局報告臺灣基隆地方法院檢察署檢
    察官偵查起訴。
    理  由
一、本件被告所犯者非為死刑、無期徒刑、最輕本刑為3 年以上
    有期徒刑之罪或高等法院管轄第一審案件，其於準備程序進
    行中，先就被訴事實為有罪之陳述，經告知其簡式審判程序
    之旨，並聽取公訴人及被告之意見後，本院依刑事訴訟法第
    273 條之1 第1 項之規定，裁定由受命法官獨任進行簡式審
    判程序，且依同法第273 條之2 規定，簡式審判程序之證據
    調查，不受第159 條第1 項、第161 條之2 、第161 條之3
    、第163 條之1 及第164 條至第170 條規定之限制，合先敘
    明。
二、上開事實，業據被告於檢察偵查時及本院準備程序及審理時
    坦承在卷，而被告於上述所示時間、地點先後為警查獲後採
    集尿液，均呈甲基安非他命、安非他命、嗎啡、可待因之陽
    性反應，此有台灣尖端先進生技醫藥股份有限公司濫用藥物
    檢驗報告附卷可稽，復有如事實欄所示之物品扣案足資佐證
    ，而扣案之白粉1 小包經警依菸毒檢驗包試劑初步檢驗結果
    ，呈嗎啡、海洛因反應，再送交通部民用航空局航空醫務中
    心鑑驗結果，確含第一級毒品海洛因成，驗餘淨重0.0377公
    克，有基隆市警察局第二分局查獲涉嫌毒品危害防制條例毒
    品初步鑑驗報告單、交通部民用航空局航空醫務中心97年8
    月18日航藥鑑字第0974114 號毒品鑑定書各1 份在卷可佐。
    又扣案之白色晶體7 包（毛重合計為2.45公克），屬毒品危
    害防制條例第2 條第2 項第2 款所規定之第2 級毒品安非他
    命之事實，此有基隆市警察局第二分局查獲毒品危害防制條
    例毒品初步鑑驗報告單1 份附卷可稽，足認上開扣案物品，
    屬違禁物。又其前因初犯施用毒品案件，經觀察、勒戒後，
    認有繼續施用毒品之傾向，經法院裁定強制戒治，於90年3
    月12日始因停止戒治並付保護管束而經釋放出所；嗣於90年
    7 月27日管束期滿未經撤銷而完成其毒癮戒斷療程，並由臺
    灣板橋地方法院檢察署檢察官於90年8 月29日，以90年度戒
    毒偵字第550 號為不起訴處分確定等情，亦有全國施用毒品
    案件紀錄表、臺灣高等法院被告前案紀錄表各1 份附卷足佐
    。綜上所陳，被告於前次強制戒治於90年7 月27日執行完畢
    ，5 年內業已再犯上述事實欄一、所示之施用毒品違反毒品
    危害防制條例案件，經法院判處罪刑確定，其又再犯本案施
    用第一、二級毒品海洛因，罪證明確，犯行洵堪認定，自應
    依法論科。
三、論罪科刑部分：
  (一)查海洛因、甲基安非他命分係毒品危害防制條例第2 條第2
    項第1 款、第2 款所定之第一級、第二級毒品，核被告所為
    係犯毒品危害防制條例第10條第1 項、第2 項之施用第一級
    、第二級毒品罪。被告持有第一級毒品海洛因及第二級毒品
    甲基安非他命之低度行為，應為施用第一級、第二級毒品之
    高度行為所吸收，不另論罪。被告先後所犯上開2 罪，犯意
    各別，行為不同，應予分論併罰。
  (二)被告前曾受如事實欄所示之有期徒刑執行完畢，有臺灣高等
    法院被告前案紀錄表在卷可按，其於受一、(二)至(四)所示有期
    徒刑執行完畢後之5 年內，故意再犯本件有期徒刑以上之罪
    ，為累犯，其所犯上開2 罪，均應依刑法第47條第1 項加重
    其刑。
  (三)爰審酌被告犯罪之動機、曾有施用毒品之前科仍不知戒除，
    惟犯罪後坦承犯行，且所犯之施用毒品犯行乃戕害自己身心
    健康，並未危及他人等一切情狀，分別量處如主文所示之刑
    ，併定其應執行之刑。
四、沒收部分：
  (一)扣案之第一級毒品海洛因1 包（驗餘淨重合計0.0377公克）
    併同無法析離之包裝袋1 只，甲基安非他命7 包（毛重2.45
    公克）併同無法析離之包裝袋7 只，上開包裝毒品之包裝袋
    應整體視為查獲之毒品，故上開毒品及包裝袋、殘渣袋，均
    依毒品危害防制條例第18條第1 項前段之規定，宣告沒收銷
    燬之（蓋無論以何種方式包裝袋與其內裝之毒品，包裝袋內
    均會有極微量毒品殘留，故上述包裝袋應整體視為查獲毒品
    ，一併依前揭規定宣告沒收銷燬之，參見最高法院95年度臺
    上字第3739號、第7354號判決）。
  (二)扣案之注射針筒1 支、吸食器1 組、電子秤磅1 個，經核非
    專供施用毒品之器具，然上開物品均屬被告所有，其中注射
    針筒1 支、吸食器1 組分別為被告施用第一、二級毒品所用
    ，另電子磅秤係供秤施用毒品重量所用之物，業據被告供明
    在卷，爰依刑法第38條第1 項第2 款規定宣告沒收。
據上論斷，應依刑事訴訟法第273 條之1 第1 項、第299 條第1
項前段，毒品危害防制條例第10條第1 項、第2 項、第18條第1
項前段、第23條第2 項，刑法第11條、第47條第1 項、第51條第
5 款、第38條第1 項第2 款，判決如主文。
本案經檢察官乙○○到庭執行職務。
中    華    民    國    97    年    9     月    30    日
                  刑事第三庭法  官  黃永定
以上正本證明與原本無異。
如不服本判決應於收受本判決後10日內向本院提出上訴書狀，其
未敘述上訴理由者，並得於提起上訴後10日內向本院補提理由書
狀（均須按他造當事人之人數附繕本）「切勿逕送上級法院」。
中    華    民    國    97    年    9     月    30    日
                            書記官  劉珍珍
附錄本案所犯法條：
毒品危害防制條例第10條：
I施用第一級毒品者，處 6 月以上 5 年以下有期徒刑。
II施用第二級毒品者，處 3 年以下有期徒刑。


司法院資訊處製作；財團法人民間司法改革基金會備份。
